【裁判字號】    97,聲,2758
【裁判日期】    970925
【裁判案由】    返還提存物
【裁判全文】
臺灣臺北地方法院民事裁定              97年度聲字第2758號
聲請人即債權人  捷利旅行社有限公司
法 定 代 理 人  甲○○
相對人即債務人  三華旅行社有限公司
法 定 代 理 人  乙○○
上列當事人間本院九十六年度存字第六五一四號提存事件，聲請
人聲請返還提存物，本院裁定如下：
    主    文
本院民國九十六年度存字第六五一四號提存事件聲請人所提存之
擔保物新臺幣玖萬元，准予返還。
    理    由
一、按有下列各款情形之一者，法院應依供擔保人之聲請，以裁
    定命返還其提存物或保證書：(三)訴訟終結後，供擔保人證明
    已定二十日以上之期間，催告受擔保利益人行使權利而未行
    使，或法院依供擔保人之聲請，通知受擔保利益人於一定期
    間內行使權利並向法院為行使權利之證明而未證明者；第一
    百零二條第一項、第二項及第一百零三條至前條之規定，於
    其他依法令供訴訟上之擔保者準用之，民事訴訟法第一百零
    四條第一項第三款、第一百零六條前段定有明文。
二、本件聲請人與相對人間請求給付票款事件，聲請人前遵本院
    民國九十六年度裁全字第一三五七０號裁定，曾提供新臺幣
    （下同）九萬元為擔保物，就相對人之財產於二十四萬零八
    百元範圍內為假扣押，並以本院九十六年度存字第六五一四
    號提存事件提存在案。
三、茲聲請人主張，該本案事件兩造業已達成和解，聲請人於撤
    回假扣押執行程序並撤銷假扣押裁定後，以高雄地方法院郵
    局四一七六之五支局第五九九號存證信函催告相對人對聲請
    人行使權利，相對人迄未行使，爰聲請返還擔保金，並提出
    本院九十六年度存字第六五一四號提存書、九十七年度全聲
    字第二三號民事裁定暨確定證明書、本院民事執行處北院隆
    九六執全洪字第三八九二號通知、高雄地方法院郵局四一七
    六之五支局第五九九號存證信函暨掛號郵件收件回執為證。
四、經本院職權調閱本院九十六年度裁全字第一三五七０號、執
    全字第三八九二號假扣押事件、存字第六五一四號提存事件
    、九十七年度全聲字第二三號撤銷假扣押裁定事件審認結果
    ：
（一）聲請人係於九十六年十一月五日以相對人為經營旅遊業之
      公司，九十六年十月間將所招攬之旅行團業務委由聲請人
      辦理，依約應給付聲請人團費、機票款等費用，遂簽發交
      付發票日為九十六年十月二十六日、以第一銀行苓雅分行
      為付款人、受款人為聲請人、面額二十四萬零八百元、票
      據號碼ＹＡ0000000號之支票一紙，詎其屆期提示
      竟因存款不足退票未獲付款，乃聲請供擔保對相對人之財
      產於二十四萬零八百元範圍內為假扣押，經本院於九十六
      年十一月六日以九十六年度裁全字第一三五七０號裁定准
      許，聲請人乃提供九萬元為擔保，以本院九十六年度存字
      第六五一四號提存事件提存在案。
（二）兩造間本案事件即給付票款事件業於九十六年十二月間達
      成和解，聲請人旋於同年月二十七日具狀撤回假扣押執行
      及聲請撤銷假扣押裁定，本院即依法終止強制執行程序、
      撤銷執行命令，並於九十七年一月二十八日以九十七年度
      全聲字第二三號裁定准許撤銷假扣押裁定。
（三）聲請人並於九十七年二月二十九日以存證信函催告相對人
      於信函送達後二十一日內就前揭假扣押裁定所供擔保行使
      權利，該存證信函於九十七年三月三日送達相對人，付與
      有辨別事理能力之受僱人，有高雄地方法院郵局四一七六
      之五支局第五九九號存證信函暨掛號郵件收件回執附卷可
      稽，相對人迄今均未行使，從而，聲請人聲請發還擔保金
      ，核無不合，應予准許。
中    華    民    國    97    年    9     月    25    日
                    民事第一庭  法  官  洪文慧
以上正本係照原本作成。
如對本裁定抗告須於裁定送達後十日內向本院提出抗告狀，並繳
納抗告費新臺幣一千元。
中    華    民    國    97    年    9     月    25    日
                                書記官  林芝儀


司法院資訊處製作；財團法人民間司法改革基金會備份。
